臺灣高雄地方法院民事判決　九十一年度婚字第七五○號
　　原　　　告　乙○○
　　送達代收人　甲○○
　　被　　　告　丙○○
右當事人間請求履行同居事件，本院判決如左：
    主      文
被告應與原告同居。
訴訟費用由被告負擔。
    事實及理由
一、原告主張：兩造於民國八十七年八月十五日結婚，婚後共同約定住所為高雄市○
    ○區○○路二０四巷二二號，並於八十八年八月二十七日生育子女林依璇，夫妻
    感情原本融洽，詎自九十年二月間起，被告任職於家天下煤氣企業有限公司會計
    後，即於同年三月二十四日搬離兩造共同住所，原告初以和為貴，百般忍受，被
    告竟得寸進尺在外賃屋，尋樂忘返，與無婚姻之人同居，居心不良，原告深感痛
    心，爰依民法第一千零一條規定，聲明請求判決命被告應與原告同居，提起本件
    訴訟等語。
    被告則以：後悔與原告結婚，兩造精神生活沒有交集，婚姻生活有名無實，被告
    離家前並無任何肢體衝突或家庭暴力，未與他人同居等語資為抗辯。
二、原告主張兩造於八十七年八月十五日結婚，婚後共同約定住所為高雄市○○區○
    ○路二０四巷二二號，並於八十八年八月二十七日生育子女林依璇，嗣詎被告於
    九十年三月二十四日搬離兩造共同住所，自己在外居住，至今已逾一年，皆未履
    行與原告同居義務之事實，為被告所不爭執，且有原告提出之兩造戶籍謄本一件
    為證，復有證人即原告之弟林文生到庭證稱：「我與兩造共同居住，被告在去年
    三月左右離家，在兩造居住期間，我沒有看過兩造吵架，也沒有看過兩造有暴力
    行為，也沒有什麼不愉快，被告搬出去，因為換瓦斯行的工作，家裡也發現大嫂
    沒有回家，我哥哥也不對勁，他們的事情我們平常很少在管，我不清楚被告為何
    搬出去」等語（詳見本院九十一年六月六日言詞辯論筆錄），堪信為真實。
三、按夫妻互負同居之義務，但有不能同居之正當理由者，不在此限。民法第一千零
    一條定有明文。被告主張其有不能與原告同居之正當理由，並以後悔與原告結婚
    ，兩造精神生活沒有交集，婚姻生活有名無實等語抗辯。惟查，婚姻為身分契約
    之一種，夫妻間互負同居義務為契約重要義務之一，不容契約當事人一方任意以
    空泛理由逃避，夫妻間若有任何婚姻生活問題，應透過溝通尋找解決之道，後悔
    結婚、精神生活無交集、婚姻生活有名無實等皆為被告片面主觀事由，不構成不
    能與被告同居之正當理由，原告依前揭法律規定，請求被告應與原告同居，為有
    理由，應予准許。
四、結論：原告之訴為有理由，依民事訴訟法第七十八條，判決如主文。
中　　　華　　　民　　　國　　九十一　　年　　　六　　　月　　二十一　　日
　　　　　　　　　　　　　　　台灣高雄地方法院家事法庭
~B法　　　官　陳業鑫
右為正本，係照原本作成。
如不服本判決，應於送達後廿日內，向本院提出上訴狀。
中　　　華　　　民　　　國　　九十一　　年　　　六　　　月　　二十一　　日
~B法院書記官　陳素徵
